【裁判字號】    92,易,622
【裁判日期】    920617
【裁判案由】    妨害自由
【裁判全文】
臺灣彰化地方法院刑事判決                          九十二年度易字第六二二號
    公  訴  人  臺灣彰化地方法院檢察署檢察官
    被      告  甲○○
右列被告因妨害自由案件，經檢察官提起公訴（九十二年度偵字第第二九九四號），
本院判決如左：
    主      文
甲○○以加害身體之事，恐嚇他人致生危害於安全，處拘役壹拾伍日，如易科罰金，
以佰元折算壹日。
    事      實
一、甲○○因土地使用糾紛而對乙○○心生不滿，甲○○乃於民國九十二年二月六日
    上午九時許，前往彰化縣二林鎮○○路二十三號乙○○所經營之小吃店前理論，
    其間甲○○竟基於恐嚇之犯意，對乙○○恫稱：「你若再假瘋，我就叫人電你」
    （以台語發音）等語，致使乙○○因而心生畏懼，認為甲○○將對其不利，而危
    害於乙○○身體之安全。
二、案經被害人乙○○訴請台灣彰化地方法院檢察署檢察官偵查起訴。
    理      由
一、訊據被告甲○○固坦承於前揭時、地與告訴人乙○○談論土地之事，惟矢口否認
有何恐嚇之犯行，辯稱：我並沒有說「你若再假瘋，我就叫人電你」（以台語發
    音）這句話云云。惟查，右揭事實業據告訴人乙○○指訴甚詳，且證人許貴子於
    偵查中到庭證稱：九十二年二月六日早上九時許我送菜到彰化縣二林鎮○○路二
    十三號去給乙○○，我有看到乙○○、甲○○及其他七、八個人在場，當時他們
    在大小聲爭吵土地之事，甲○○當時有說「你如果再假瘋，我就叫人把你電」等
    語，而證人鐘深譚雖到庭證稱：當天是我載甲○○去彰化縣二林鎮○○路二十三
    號的，當天我們是談土地的事，並沒吵架，我沒聽到甲○○恐嚇乙○○說「你若
    再假瘋，我就叫人電你」之語，當天我們從早上九點多開始講事情，講約半小時
    ，不到十點就離開等語，惟證人鐘深譚係當天載被告至告訴人所經營之小吃店理
    論土地使用糾紛之人，其所為證言難免有所偏頗而與客觀事實不符，顯不足採信
    。而被告所稱：「你若再假瘋，我就叫人電你」（以台語發音）之話語，一般人
    聽聞後即認對方將對己之身體不利，自足以使人因而心生畏懼，更何況被告係在
    因土地使用糾紛相當不滿告訴人之情況下所言，當更足以使告訴人因而心生畏懼
    ，是以被告所辯顯係事後卸責之詞，不足採信，本件事證已臻明確，被告犯行堪
    予認定。
二、核被告所為，係犯刑法第三百零五條之恐嚇危害安全罪。爰審酌被告犯罪之動機
    、目的、手段、所生之危害及被告犯罪後之態度等一切情狀，量處如主文所示之
    刑，並諭知易科罰金之折算標準，以示懲儆。
據上論結，應依刑事訴訟法第二百九十九條第一項前段，刑法第三百零五條、第四十
一條第一項前段，罰金罰鍰提高標準條例第一條前段、第二條，判決如主文。
中      華      民      國    九十二    年      六      月     十七     日
                                    臺灣彰化地方法院刑事第二庭
                                        法      官
右正本證明與原本無異。
如不服本判決，應於判決送達後十日內向本院提出上訴狀（須附繕本）。
附錄法條
刑法第三百零五條
以加害生命、身體、自由、名譽、財產之事恐嚇他人，致生危害於安全者，處二年以
下有期徒刑、拘役或三百元以下罰金。


司法院資訊處製作；財團法人民間司法改革基金會備份。
